臺灣橋頭地方法院民事判決
111年度勞簡字第20號
原      告  東元騰有限公司

法定代理人  周佳琳  


訴訟代理人  楊博安  
被      告  李耀宗即堅美企業社

上列當事人間給付扣押款事件，本院於民國111年7月21日言詞辯
論終結，判決如下：
    主  文
被告應給付原告新臺幣肆萬肆仟零參拾柒元。
原告其餘之訴駁回。
訴訟費用由被告負擔百分之九十六，餘由原告負擔。
本判決第一項得假執行。但被告如以新臺幣肆萬肆仟零參拾柒元
為原告預供擔保後，得免為假執行。
    事實及理由
壹、程序部分：
    按訴狀送達後，原告不得將原訴變更或追加他訴。但擴張或
    減縮應受判決事項之聲明者，不在此限，民事訴訟法第 255
    條第1項第3款定有明文。本件原告起訴聲明：被告應依本院
    民國111年2月22日核發之橋院嬌111司執育字第783號執行命
    令，在新臺幣(下同)105,000元，及自104年9月12日起至110
    年7月19日止，按年息20%計算之利息，及自110年7月20日起
    至清償日止按年息16%計算之利息，及程序費用1,000元與執
    行費848元範圍內，自111年1月8日起至上開命令失效止，將
    債務人黃佩靜每月各項薪資債權3分之1，給付原告，但如扣
    押3分之1後之可處分薪資餘額不足17,303元，僅就超過17,3
    03元部分，給付予原告(本院卷第3頁)。嗣原告於111年7月2
    1日本院言詞辯論程序變更聲明為：被告應給付原告45,887
    元(本院卷第92頁)。經核屬減縮應受判決事項之聲明，與上
    述規定相符，應予准許。
貳、實體部分：
一、原告主張：訴外人黃佩靜積欠原告票款新臺幣(下同)126,00
    0元，原告取得臺灣新北地方法院105年度司票字第1235號本
    票裁定暨確定證明書後，聲請強制執行，未獲清償，經臺灣
    高雄地方法院核發債權憑證(下稱系爭債權憑證)。嗣黃佩靜
    僅獲部分清償，原告乃執系爭債權憑證為執行名義(下稱系
    爭執行名義)，向本院民事執行處聲請強制執行扣押黃佩靜
    對被告李耀宗即堅美企業社之薪資債權，由本院以111年度
    司執字第783號清償票款強制執行事件(下稱系爭執行事件)
    受理，經本院核發111年1月5日橋院嬌111司執育字第783號
    扣押命令(下稱系爭扣押命令)，再於111年2月22日核發移轉
    命令(下稱系爭移轉命令)，令被告在債權金額105,000元，
    及自104年9月12日起至110年7月19日止按年息20%計算之利
    息，及自110年7月20日起至清償日止按年息16%計算之利息
    ，及程序費用1,000元與執行費848元範圍內，自收受系爭扣
    押命令日起，就黃佩靜對被告每月得支領之各項薪津債權(
    包括薪津、工作獎金、年終獎金、績效獎金、考績獎金、紅
    利、津貼、補助費、研究費等在內)之3分之1(但扣押後債權
    餘額即實領金額不得低於17,303元)，扣押並移轉予原告，
    被告於111年1月間收受系爭扣押命令及系爭移轉命令後，並
    無異議，則原告應已於系爭扣押命令及移轉命令所諭知範圍
    內取得黃佩靜對被告之111年1月8日至111年6月30日間之3分
    之1薪資債權，惟被告拒未執行扣薪交付原告，致原告之債
    權無法受償，自得依據系爭移轉命令之法律關係請求被告給
    付扣押移轉之黃佩靜111年1月8日至111年6月30日間3分之1
    薪資，含111年1月8日至31日6,152元、111年2至6月每月各7
    ,947元，合計45,887元。因此，依法提起本件訴訟等語，並
    聲明：被告應給付原告45,887元。
二、被告則以：黃佩靜確實於110年3月13日起至111年6月27日期
    間受僱於被告，月薪26,000元，每月初5給付前1個月的薪資
    ，後來就離職了。對於黃佩靜有積欠原告105,000元本息；
    被告有收到本院核發扣押黃佩靜薪資債權扣押命令及移轉命
    令，並未異議，也沒有意見。但黃佩靜也向被告借款400,00
    0元沒有還，原告應該去找黃佩靜收款才對。且黃佩靜111年
    6月底就離職了，原告算的金額有誤等語，作為抗辯，並聲
    明：原告之訴駁回。
三、兩造不爭執事實：(本院卷第92頁)
  ㈠黃佩靜積欠原告債務，尚欠105,000元本息。
　㈡原告執系爭債權憑證聲請強制執行黃佩靜對被告之薪資債權
    ，經本院核發扣押命令(本院111年度司執字第783號)，扣押
    薪資3分之1，被告未聲明異議，嗣本院核發移轉命令，被告
    亦未聲明異議。
四、本件之爭點：(本院卷第92至93頁)　　
  ㈠111年1至6月黃佩靜是否受僱於被告而對被告有薪資債權？
  ㈡原告請求被告給付111年1月8日起至111年6月30日止已扣押之
    黃佩靜薪資債權金額45,887元，有無理由？　　
五、本院之判斷：
  ㈠上開兩造不爭執事實，有系爭債權憑證、本票、系爭扣押命
    令及送達證書、系爭移轉命令及送達證書等件影本，及黃佩
    靜勞保投保資料附卷可稽（本院卷第65至85頁及證物存置袋
    ），復經本院依職權調取本院111年度司執字第783號執行事
    件卷宗核閱無訛，應堪信為真實。
  ㈡原告請求被告給付黃佩靜對被告111年1月8日至同年6月30日
    之薪資債權扣押款45,887元，有無理由？
  1.按對於薪資或其他繼續性給付之債權所為強制執行，於債權
    人之債權額及強制執行費用額之範圍內，其效力及於扣押後
    應受及增加之給付；債務人於扣押後應受及增加之給付，執
    行法院得以命令移轉於債權人。但債務人喪失其權利或第三
    人喪失支付能力時，債權人債權未受清償部分，移轉命令失
    其效力，得聲請繼續執行，並免徵執行費，強制執行法第11
    5條之1第1項、第4項定有明文。而移轉命令，乃執行法院以
    命令使執行債權人取得執行債務人對第三人之債權，屬債權
    讓與性質。此命令一經送達第三人，執行債權人取得所移轉
    債權主體之地位，得以該債權之債權人地位行使權利，並負
    擔該債權之危險。經查，本件原告以系爭執行名義，向本院
    民事執行處聲請就黃佩靜任職於被告之薪資債權為強制執行
    ，經本院民事執行處核發系爭扣押及移轉命令，令被告在債
    權金額105,000元，及自104年9月12日起至110年7月19日止
    按年息20%計算之利息，及自110年7月20日起至清償日止按
    年息16%計算之利息，及程序費用1,000元與執行費848元範
    圍內，自收受系爭扣押命令日起，就黃佩靜對被告每月得支
    領之各項薪津債權(包括薪津、工作獎金、年終獎金、績效
    獎金、考績獎金、紅利、津貼、補助費、研究費等在內)全
    額之3分之1(但扣押後債權餘額即實領金額不得低於17,303
    元)，扣押並移轉予原告，被告於111年1月7日收受系爭扣押
    命令(本院卷第77頁)後，並無異議，迨至111年2月25日收送
    系爭移轉命令之送達(本院卷第83頁)，亦未聲明異議，已如
    前述，是黃佩靜對被告之薪資債權在前開扣押範圍內，已依
    系爭移轉命令移轉於原告，亦即依系爭移轉命令，上開薪資
    債權之債權人已由黃佩靜變更為原告，原告自得依系爭移轉
    命令請求被告將上開薪資債權扣押移轉範圍之金額給付予原
    告。
  2.又黃佩靜於111年6月27日離職，有原告不爭執其真正之黃佩
    靜勞保投保資料可稽(本院卷證物存置袋)，是系爭扣押及移
    轉命令自111年6月28日起失其效力。而黃佩靜於扣押範圍期
    間之每月薪資，被告自承為26,000元(本院卷第39頁)，其3
    分之1為8,667元(計算式：26,000×1/3≒8,667)，且被告員工
    每月薪資係於翌月5日發放，亦據被告自承明確(本院卷第91
    頁)等情，堪認原告主張被告於收受系爭扣押、移轉命令至
    黃佩靜離職期間，取得黃佩靜自111年1月至同年6月27日間
    扣押範圍內之薪資債權。則原告請求被告給付扣押範圍內之
    黃佩靜薪資，含111年1月8日至31日6,152元、111年2至6月
    每月各7,947元，合計45,887元，於111年1月6,152元、2至5
    月各7,947元(以上各月，每月薪資扣除原告請求金額及法定
    勞健保費等，均高於17,303元)及6月6,097元(計算式：26,0
    00×27/30－17,303＝6,097，因6月薪資扣除1/3薪資及法定勞
    健保費即不足17,303元，固僅能扣押移轉扣除17,303元後之
    薪資)，合計44,037元(計算式：6,152＋7,947×4＋6,097＝44,0
    37)範圍內，核屬有據。原告請求被告給付系爭扣押及移轉
    命令失其效力後之黃佩靜111年6月28至30日薪資，尚屬無據
    。至被告辯稱黃佩靜亦積欠其借款債務云云，並未舉證以實
    其說，所辯亦難憑採。
六、綜上所述，原告依據系爭移轉命令之債權讓與法律關係，本
    於債權人之地位，請求被告給付44,037元，為有理由，應予
    准許。逾此範圍之請求，則無理由，應予駁回。本件主文第
    1項原告勝訴部分，金額未逾500,000元，依民事訴訟法第38
    9條第1項第5款規定，應依職權宣告假執行；併基於衡平，
    依職權酌定擔保金額，宣告被告供擔保後，得免為假執行。
七、本件事證已臻明確，兩造其餘攻擊防禦方法及所提證據，經
    本院斟酌後，認為均不足以影響本判決之結果，爰不逐一論
    列，併此敘明。
八、據上論結，本件原告之訴為一部有理由，一部無理由。依民
    事訴訟法第79條、第389條第1項第5款、第392條第2項，判
    決如主文。
中　　華　　民　　國　 111  　年　　 8　　月　　12　　日
                  勞動法庭　法　官  陳景裕
以上正本係照原本作成。
如對本判決上訴，須於判決送達後20日內向本院提出上訴狀。如
委任律師提起上訴者，應一併繳納上訴審裁判費。
中　　華　　民　　國　 111　　年　　 8　　月　　12　　日
                            書記官　黃國忠